fr: Type de poignée de l’étui pour clavier: Poignée de transport à l’extrémité; Sans poignée; Poignée renforcée; Poignée de transport latérale; Poignée télescopique; Poignée de transport supérieure; Poignée enveloppante; Autre
bg-BG: Тип дръжка на калъф за клавир: Крайна дръжка за носене; Без дръжка; Подсилена дръжка; Странична дръжка за носене; Телескопична дръжка за дърпане; Горна дръжка за носене; Обгръщаща дръжка; Друго
pt-PT: Tipo de pega do estojo para teclado: Pega de transporte na extremidade; Sem pega; Pega reforçada; Pega de transporte lateral; Pega telescópica extensível; Pega de transporte superior; Pega envolvente; Outro
pl: Typ uchwytu futerału na keyboard: Uchwyt do noszenia na końcu; Brak uchwytu; Wzmocniony uchwyt; Boczny uchwyt do noszenia; Teleskopowy uchwyt do ciągnięcia; Górny uchwyt do noszenia; Uchwyt owijany; Inny
zh-TW: 鍵盤琴箱提把類型: 末端提把; 無提把; 加固提把; 側面提把; 伸縮拉柄; 頂部提把; 包覆式提把; 其他
fi: Kosketinsoittimen kotelon kahvan tyyppi: Päädyn kantokahva; Ei kahvaa; Vahvistettu kahva; Sivun kantokahva; Teleskooppivetokahva; Yläkantokahva; Kietoutuva kahva; Muu
lt-LT: Klavišinio dėklo rankenos tipas: Galinė nešiojimo rankena; Be rankenos; Sustiprinta rankena; Šoninė nešiojimo rankena; Teleskopinė traukiama rankena; Viršutinė nešiojimo rankena; Apvyniojama rankena; Kita
nl: Keyboardcase handvat type: Draaggreep op de kopse kant; Geen handvat; Versterkt handvat; Handvat aan de zijkant; Uitschuifbare trekhendel; Handvat aan de bovenkant; Wikkelhandvat; Anders
vi: Loại tay cầm hộp bàn phím: Tay xách ở đuôi; Không có tay cầm; Tay cầm được gia cố; Tay xách bên; Tay cầm kéo có thể thu gọn; Tay xách trên; Tay cầm quấn; Khác
zh-CN: 键盘包把手类型: 末端提手; 无提手; 加固提手; 侧边提手; 伸缩拉手; 顶部提手; 包裹式提手; 其他
el: Τύπος λαβής θήκης πλήκτρων: Λαβή μεταφοράς στην άκρη; Χωρίς λαβή; Ενισχυμένη λαβή; Πλευρική λαβή μεταφοράς; Τηλεσκοπική λαβή έλξης; Επάνω λαβή μεταφοράς; Λαβή με περίβλημα; Άλλο
tr: Klavye çantası sap türü: Uçtan taşıma sapı; Sapsız; Güçlendirilmiş sap; Yandan taşıma sapı; Teleskopik çekme sapı; Üstten taşıma sapı; Sargı sap; Diğer
nb: Håndtakstype for keyboardkoffert: Bærehåndtak i enden; Ingen håndtak; Forsterket håndtak; Bærehåndtak på siden; Teleskophåndtak; Bærehåndtak på toppen; Omslagshåndtak; Annet
de: Griffart des Keyboardkoffers: Tragegriff am Ende; Ohne Griff; Verstärkter Griff; Seitlicher Tragegriff; Teleskop-Ziehgriff; Oberer Tragegriff; Wickelgriff; Sonstige
ro-RO: Tipul mânerului carcasei pentru claviatură: Mâner de capăt; Fără mâner; Mâner întărit; Mâner lateral; Mâner telescopic extensibil; Mâner superior; Mâner tip manșon; Altele
en: Keyboard case handle type: End carry handle; No handle; Reinforced handle; Side carry handle; Telescoping pull handle; Top carry handle; Wrap handle; Other
es: Tipo de manija del estuche para teclado: Asa de transporte en el extremo; Sin asa; Asa reforzada; Asa de transporte lateral; Asa telescópica; Asa de transporte superior; Asa envolvente; Otra
sl-SI: Vrsta ročaja kovčka za klaviature: Ročaj na koncu; Brez ročaja; Ojačan ročaj; Stranski ročaj; Teleskopski izvlečni ročaj; Zgornji ročaj; Ovijalni ročaj; Drugo
ru: Тип ручки кейса для клавишных: Торцевая ручка; Без ручки; Усиленная ручка; Боковая ручка; Выдвижная ручка; Верхняя ручка; Обхватывающая ручка; Другое
hu: Billentyűzetes tok fogantyúja: Végén lévő hordozófogantyú; Nincs fogantyú; Megerősített fogantyú; Oldalsó hordozófogantyú; Kihúzható teleszkópos fogantyú; Felső hordozófogantyú; Körbefutó fogantyú; Egyéb
cs: Typ rukojeti pouzdra klávesnice: Rukojeť na konci; Bez rukojeti; Zesílená rukojeť; Boční rukojeť; Teleskopická výsuvná rukojeť; Horní rukojeť; Ovinovací rukojeť; Jiné
hr-HR: Vrsta ručke za kućište tipkovnice: Ručka za nošenje na kraju; Bez ručke; Ojačana ručka; Bočna ručka za nošenje; Teleskopska ručka za izvlačenje; Gornja ručka za nošenje; Obavijena ručka; Ostalo
sk-SK: Typ rukoväte puzdra na klávesy: Koncová rukoväť na prenášanie; Bez rukoväti; Vystužená rukoväť; Bočná rukoväť na prenášanie; Teleskopická výsuvná rukoväť; Horná rukoväť na prenášanie; Ovinovacia rukoväť; Iné
da: Type af håndtag på keyboardetuiet: Bærehåndtag i enden; Uden håndtag; Forstærket håndtag; Bærehåndtag i siden; Teleskophåndtag; Bærehåndtag i toppen; Gribehåndtag; Andet
th: ประเภทของหูหิ้วสำหรับเคสคีย์บอร์ด: หูหิ้วด้านปลาย; ไม่มีหูหิ้ว; หูหิ้วเสริมความแข็งแรง; หูหิ้วด้านข้าง; คันชักลากแบบยืดหดได้; หูหิ้วด้านบน; หูหิ้วแบบพันประกบ; อื่นๆ
ja: キーボードケースのハンドルタイプ: エンドキャリーハンドル; ハンドルなし; 補強ハンドル; サイドキャリーハンドル; 伸縮式プルハンドル; トップキャリーハンドル; ラップハンドル; その他
sv: Typ av handtag för tangentbordsfodral: Bärhandtag på änden; Inget handtag; Förstärkt handtag; Bärhandtag på sidan; Teleskophandtag; Övre bärhandtag; Omslutande handtag; Övrigt
ko: 키보드 케이스 핸들 유형: 끝단 운반 핸들; 핸들 없음; 강화 핸들; 측면 운반 핸들; 텔레스코픽 풀 핸들; 상단 운반 핸들; 랩 핸들; 기타
pt-BR: Case para teclado tipo de alça: Alça de transporte na extremidade; Sem alça; Alça reforçada; Alça de transporte lateral; Alça telescópica; Alça de transporte superior; Alça envolvente; Outra
it: Tipo di impugnatura della custodia per tastiera: Maniglia per il trasporto all’estremità; Nessuna maniglia; Maniglia rinforzata; Maniglia per il trasporto laterale; Maniglia di traino telescopica; Maniglia per il trasporto superiore; Maniglia avvolgente; Altro